【裁判字號】    98,訴,3085
【裁判日期】    981204
【裁判案由】    毒品危害防制條例等
【裁判全文】
臺灣臺中地方法院刑事判決
                                      98年度訴字第3085號
                                      98年度訴字第3506號
公  訴  人  臺灣臺中地方法院檢察署檢察官
被      告  庚○○
指定辯護人  本院公設辯護人  戊○○
上列被告因違反毒品危害防制條例等案件，經檢察官提起公訴（
98年度偵字第20360號），並經該署檢察官移請併案審理（98年
度偵字第22311號），另經檢察官追加提起公訴（98年度偵字第2
2311號），本院合併審理判決如下：
    主  文
庚○○犯如附表二所示之罪，均累犯，各處如附表二所示之刑；
應執行有期徒刑貳拾年，褫奪公權捌年，扣案之門號0000－0000
00號行動電話壹支，沒收；犯罪所得共新臺幣萬零伍佰元，均
沒收，如全部或一部不能沒收時，以其財產抵償之。
    事  實
一、庚○○素行極為不佳，前曾犯殺人未遂非行、詐欺、違反票
    據法、傷害、違反麻醉藥品管理條例、違反藥事法、違反毒
    品危害防制條例、賭博等罪，其中於民國（下同）92年間所
    觸犯違反毒品危害防制條例罪，經本院於94年3月14日以94
    年度易字第131號判決應執行有期徒刑6月確定，甫於97年7
    月8日執行完畢。詎猶不知悔改，庚○○明知第一級毒品海
    洛因、第二級毒品甲基安非他命分別屬於毒品危害防制條例
    第二條第二項第一款、第二款所列管，且經行政院所公告之
    第一級毒品、第二級毒品，不得非法持有、販賣、轉讓，非
    經許可不得販入或賣出，皆具有成癮性、濫用性，對社會深
    具危害，竟仍意圖藉販毒以營利，而分別基於販賣第一級毒
    品海洛因、第二級毒品甲基安非他命，及另明知甲基安非他
    命係屬毒品危害防制條例所列管，且經行政院所公告之第二
    級毒品，亦為藥事法所規定之禁藥，不得非法轉讓，而基於
    轉讓第二級毒品甲基安非他命之犯意，先自真實姓名年籍不
    詳之男子處，販入第一級毒品海洛因、第二級毒品甲基安非
    他命後，以其所有之門號0000－000000號行動電話作為對外
    聯絡工具，由其接聽電話，並與購毒者約定時間、地點後，
    再按時將毒品送至約定地點完成前開毒品交易。其分別於附
    表1所列時、地為販賣第一級毒品海洛因、販賣第二級毒品
    甲基安非他命及轉讓第二級毒品甲基安非他命之行為，從中
    賺取不詳之差價以牟利益。嗣庚○○因施用第一級毒品海洛
    因、第二級毒品甲基安非他命之行為而於98年8月21日上午7
    時30分許經行政院海岸巡防署海岸巡防總局中部地區巡防局
    第三海岸巡防總隊持搜索票在台中縣梧棲鎮○○路71巷20號2
    樓之4處查獲，扣得庚○○所有分別涉嫌供其施用第一級毒
    品海洛因、第二級毒品甲基安非他命所用之第一級毒品海洛
    因含袋重0.33公克、第二級毒品甲基安非他命含袋重0.36公
    克、第二級毒品甲基安非他命吸食器1組、1號分裝袋1大包
    、0號分裝袋1大包、殘渣袋1個、電子磅秤1個（以上均應在
    庚○○所涉嫌施用第一級毒品海洛因、第二級毒品甲基安非
    他命案中依法處理）、NOKIA行動電話1支、SAMSUNG  ANYCA
    LL1支、門號0000－000000號行動電話1支、及本案庚○○所
    有供其販賣第一級毒品海洛因、第二級毒品甲基安非他命所
    用之門號0000－000000號行動電話1支。
二、案經臺灣臺中地方法院檢察署檢察官自動檢舉並指揮行政院
    海岸巡防署海岸巡防總局中部地區巡防局第三海岸巡防總隊
    報請該署檢察官偵查起訴，並經台中縣警察局豐原分局報請
    該署檢察官移請併案審理，另經臺中縣警察局豐原分局報請
    該署檢察官偵查後，追加提起公訴。
    理  由
壹、程序方面：
一、追加提起公訴部分：
    按於第一審辯論終結前，得就與本案相牽連之犯罪或本罪之
    誣告罪，追加起訴。又有左列情形之一者，為相牽連之案件
    ：（1）、一人犯數罪者。（2）、數人共犯一罪或數罪者。
   （3）、數人同時在同一處所各別犯罪者。（4）、犯與本罪
    有關係之藏匿人犯、湮滅證據、偽證、贓物各罪者，刑事訴
    訟法第265條第1項、第7條分別定有明文。本件被告觸犯違
    反毒品危害防制條例罪，業經公訴人起訴在案，復再觸犯違
    反毒品危害防制條例罪，屬一人犯數罪者，而經公訴人追加
    起訴在案，經核符合法律規定，自應准許，本院並合併審理
    判決，合先敘明。
二、證據能力之說明：
    按被告以外之人，於審判外之言詞或書面陳述，除法律有規
    定者外，不得作為證據；又被告以外之人（包括證人、鑑定
    人、告訴人、被害人及共同被告等）於檢察事務官、司法警
    察官或司法警察調查中所為之陳述，與審判中不符時，其先
    前之陳述具有較可信之特別情況，且為證明犯罪事實存否所
    必要者，得為證據，刑事訴訟法第一百五十九條第一項、第
    一百五十九條之二分別定有明文。又該條所謂「具有較可信
    之特別情況」，係指證人於司法警察調查中所為之陳述，與
    審判中不符，而其先前之陳述，從客觀上之環境或條件等情
    況加以觀察，有足以取代審判中交互詰問之可信性保證者而
    言。證人所為之先前陳述，相較於審判中之陳述，是否具有
    更可信之特別情況，應依其陳述時外部之客觀情況；而所謂
    「顯有不可信」、「相對特別可信性」、「絕對特別可信性
    」，係指陳述是否出於供述者之真意、有無違法取供情事之
    信用性而言，故應就偵查或調查筆錄製作之原因、過程及其
    功能等加以觀察其信性，據以判斷該傳聞證據是否有顯不可
    信或有特別可信之情況而例外具有證據能力，並非對其陳述
    內容之證明力如何加以論斷，二者層次不同，不容混淆（最
    高法院94年度臺上字第629號判決、94年度臺上字第7132號
    判決參照）。是被告以外之人於司法警察（官）調查中所為
    之陳述，依刑事訴訟法第一百五十九條第一項規定，係屬傳
    聞證據，原則上無證據能力，惟如該陳述與審判中不符時，
    其先前之陳述具有較可信之特別情況，且為證明犯罪事實存
    否所必要者，依同法第一百五十九條之二規定（即刑事訴訟
    法第一百五十九條第一項所指之「除法律有規定者外」），
    始例外認為有證據能力；如該陳述與審判中相符時，因該陳
    述並不符合刑事訴訟法第一百五十九條之二有關傳聞例外之
    規定，故不得作為認定本案犯罪事實有無之證據，此時，當
    以證人於審判中之陳述作為證據。另所謂「前後陳述不符」
    之要件，應就前後階段之陳述進行整體判斷，以決定其間是
    否具有實質性差異，惟無須針對全部陳述作比較，陳述之一
    部分有不符，亦屬之。又「證明犯罪事實之存否所必要」，
    即使用證據之必要性，係指因無法再從同陳述者取得證言，
    而有利用原陳述之必要性，只要認為該陳述是屬於與犯罪事
    實存否相關之事實，並為證明該事實在實質上之必要性即可
    。而「具有可信之特別情況」，係指依陳述時之外部客觀情
    況而言，足以令人相信該陳述是虛偽之危險性不高，必須綜
    合該陳述是否未受到外力影響；陳述人之觀察、記憶、表達
    是否正確及有無偽證之各項因素，而為判斷。次按檢察官職
    司追訴犯罪，就審判程序之訴訟構造言，檢察官係屬與被告
    對立之當事人一方，偵查中對被告以外之人所為之偵查筆錄
    ，或被告以外之人向檢察官所提之書面陳述，性質上均屬傳
    聞證據。在理論上，如未予被告反對詰問、適當辯解之機會
    ，一律准其為證據，似有違當事人進行主義之精神，對被告
    之防禦權亦有所妨礙；然而現階段刑事訴訟法規定檢察官代
    表國家偵查犯罪、實施公訴，必須對於被告之犯罪事實負舉
    證之責，依法其有訊問被告、證人及鑑定人之權，證人、鑑
    定人且須具結，而實務運作時，偵查中檢察官向被告以外之
    人所取得之陳述，原則上均能遵守法律規定，不致違法取供
    ，其可信性極高，為兼顧理論與實務，乃於修正刑事訴訟法
    時，增列第一百五十九條之一第二項，明定被告以外之人（
    含被害人、證人等）於偵查中向檢察官所為陳述，除顯有不
    可信之情況外，得為證據（最高法院95年度臺上字第1044號
    判決參照）；復按刑事訴訟法第一百五十九條之一第二項，
    明定被告以外之人於偵查中向檢察官所為陳述，除顯有不可
    信之情況外，得為證據。所為「不可信之情況」，由法院審
    酌被告以外之人於陳述時之外在環境及情況而為判斷。而被
    告以外之人於偵查時，是否與被告對質，與其陳述時之外在
    環境並無必然之關聯，自不得以偵查中未經被告詰問，逕認
    該陳述無證據能力。至該等陳述與事實是否相符，要屬證據
    證明力之問題，與證據能力之有無，不容混淆（最高法院94
    年度臺上字第7132號判決、95年度臺上字第1585號判決參照
    ）；又證人於檢察官偵查中所為之陳述，審酌該陳述作成之
    客觀條件及環境，認其心理狀態健全，並無受到脅迫、利誘
    或詐欺，自非顯有不可信之情形，依刑事訴訟法第一百五十
    九條之一第二項之規定，亦得為證據（最高法院95年度臺上
    字第934號判決參照）。職是，被告以外之人前於偵查中已
    具結而為證述，除反對該項供述得具有證據能力之一方，已
    釋明「顯有不可信之情況」之理由外，不宜以該證人未能於
    審判中接受他造之反對詰問為由，即遽指該證人於偵查中之
    陳述不具證據能力。因此，本件證人等人分別於警詢及偵查
    中到庭具結，且其等於檢察官偵查中為陳述時應答無誤，明
    確證述前揭向被告購買第一級毒品海洛因及第二級毒品甲基
    安非他命之犯行明確本院認其等於上開偵查中之證述距離其
    等向被告購買第1級毒品海洛因及第2級毒品安非他命之時間
    較近，證人當時記憶自較深刻，可立即反應所知，不致因時
    隔日久而遺忘案情，且較無來自被告在場之壓力，亦無為迴
    護被告而事後串謀之可能，且於製作上開偵訊筆錄之過程中
    ，又有具結，且無任何強暴、脅迫、恐嚇、利誘、詐欺或其
    他不正方式偵訊之情形，是以證人等人於偵查中之陳述，確
    係出於任意性，未受其他外部情形之干擾，洵堪認定。綜上
    證人等人於偵查中之陳述客觀上應具有可信之特別情況，其
    等於檢察官偵查中所為具結之證詞，非顯有不可信之情形，
    且被告亦未釋明上開證人等人之供述有何顯不可信之情況，
    且亦為證明犯罪事實存否所必要。又按現行刑事訴訟法為保
    障被告之反對詰問權，排除具有虛偽危險性之傳聞證據，以
    求實體真實之發見，於該法第一百五十九條第一項明定被告
    以外之人於審判外之言詞或書面陳述，除法律有規定者外，
    不得作為證據。而刑事訴訟法第一百五十九條之一至一百五
    十九條之四有傳聞法則之例外規定，且被告以外之人於審判
    外之陳述，雖不符前四條之規定，而經當事人於審判程序同
    意作為證據，法院審酌該言詞陳述或書面陳述作成時之情況
    ，認為適當者，亦得為證據；當事人、代理人或辯護人於法
    院調查證據時，知有第一百五十九條第一項不得為證據之情
    形，而未於言詞辯論終結前聲明異議者，視為有前項之同意
    ，刑事訴訟法第一百五十九條之五定有明文。其立法意旨在
    於傳聞證據未經當事人之反對詰問予以核實，原則上先予排
    除。惟若當事人已放棄反對詰問權，於審判程序中表明同意
    該等傳聞證據可作為證據；或於言詞辯論終結前未聲明異議
    ，基於尊重當事人對傳聞證據之處分權，及證據資料愈豐富
    ，愈有助於真實發見之理念，且強化言詞辯論主義，使訴訟
    程序得以順暢進行，上開傳聞證據亦均具有證據能力。本件
    檢察官、被告、辯護人並未就本院以下所引用被告以外之人
    於審判外之陳述有所爭執，且迄於言詞辯論終結前，均未主
    張有刑事訴訟法第一百五十九條第一項不得為證據之情形，
    是應認已同意作為證據，且經本院審酌後，認無不適當之情
    形，故依上揭規定，證人等人於偵查中之陳述得為證據，自
    均有證據能力，合先說明。
貳、實體部分：
一、訊據被告庚○○對於犯罪事實欄之犯行均坦承不諱，核與證
    人劉豫臺、張慶三、張榮松、丁○○、丙○○、甲○○、己○○、盧梅芳等人所證述之情節大致相符，並有扣案如事實
    欄所載之被告庚○○所有作為聯絡販賣第一級毒品海洛因及
    販賣第二級毒品甲基安非他命所用之門號0000－000000號行
    動電話1支扣案可稽，暨證人劉豫臺、張慶三、張榮松、丁○○、丙○○、甲○○、己○○等人分別撥打被告庚○○持
    用之門號0000－000000號行動電話向被告庚○○購買毒品事
    實之通訊監察譯文、被告庚○○持用之門號0000－000000號
    行動電話而以該電話作為販賣毒品之工具之雙向通聯光碟紀
    錄、行政院海岸巡防署海岸巡防總局中部地區巡防局第三海
    岸巡防總隊扣押物品目錄表等在卷足資佐證。又查本件無從
    得知被告販賣第一級毒品海洛因及販賣第二級毒品甲基安非
    他命時，其購入第一級毒品海洛因及第二級毒品甲基安非他
    命之確實價格，及是否確有低買高賣之營利情事，惟販賣第
    一級毒品海洛因及第二級毒品甲基安非他命均屬違法行為，
    非可公然為之，販賣者販入後可任意分裝增減其分量再行出
    售，每次交易之價格、數量，亦隨時依交易對象、當時行情
    而變動，縱或出售之價格較低，亦非當然無營利意圖，即便
    為相同價格，因份量較少亦能從中獲利，除經坦承犯行並供
    明販入、賣出確實價量外，委難查得實情，復無法查獲其上
    手，更難查悉有無從中獲利，是除非別有事證足認係按同一
    價量委買或轉售，確未牟利外，尚難據此即認販賣之證據有
    所未足，否則將造成知過坦承者難辭重典，飾詞否認者反得
    僥倖，而失情理之平。且按一般民眾均知政府對毒品之查禁
    森嚴，重罰不予寬貸，衡情倘非有利可圖，絕無平白甘冒被
    嚴查重罰之高度風險之理，從而，舉凡其有償交易，除足反
    證其確係另基於某種非營利本意之關係外，尚難因無法查悉
    其販入價格，作為是否高價賣出之比較，諉無營利之意思阻
    卻販賣犯行之追訴（最高法院84年度第3次刑事庭會議決議
    意旨參照）。而近年來，政府相關單位均投入相當之人力、
    物力，大力查緝毒品，已致一般人甚難輕易取得毒品。且電
    子、平面等媒體均一再報導販賣毒品係屬重罪，故衡以常情
    ，一般人若非有利可圖，應無可能甘冒重罪之險，為他人免
    費代購或轉交毒品。查被告前開販賣第一級毒品海洛因及販
    賣第二級毒品甲基安非他命之犯行，其與購買者並非至親，
    倘無從中賺取差價或投機貪圖小利，豈有屢屢甘冒重典依購
    入價格轉售或代購之理？本件被告庚○○雖曾供述稱：「本
    案之第一級毒品海洛因是向乙○○、綽號阿牛之劉明智、己○○等人購買的，跟綽號阿牛之人即劉明智購買本案毒品之
    價錢如果是四分之一錢價格約五千到六千元新台幣，跟乙○○購買本案毒品之價錢如果是四分之一錢價格約六千到七千
    元新台幣，跟己○○購買本案毒品之價錢如果是四分之一錢
    價格是固定七千元新台幣，我將上開毒品購買回來之後，我
    並沒有用葡萄糖稀釋毒品，而且我是以原價販賣給我剛才所
    陳述的購買毒品之人，我並沒有賺錢，只是我大量的購買毒
    品，劉明智、乙○○等二人都會多1點份量給我，供我自己
    吸食，而己○○的部分也曾經有多給我1點，供我自己吸食
    ，或是晚上八、九點時，他會叫我到他們店位於台中市○○
    街的東海漁村守衛室拿一些第一級毒品海洛因免費施用，所
    以我販賣給前開之人所得到之好處就是可以多得一些第一級
    毒品海洛因供給我自己免費施用，所以我也算有從中獲利。
    」（見本院98年10月8日準備程序筆錄），然僅係被告片面
    之供述，並無積極事證足資證明，尚難遽採。是被告販賣第
    一級毒品海洛因及販賣第二級毒品甲基安非他命之犯行，主
    觀上均具有營利之意圖，亦可認定。按販賣毒品罪，固不以
    販入之後復行賣出為構成要件，但使以營利為目的，將毒品
    購入或將毒品賣出，有一於此，其犯罪即經完成，均不得視
    為未遂。又海洛因係毒品危害防制條例第二條第二項第一款
    所定之第一級毒品，不得非法販賣。且販賣毒品罪，並不以
    販入之後復行賣出為構成要件，苟以營利為目的，將毒品販
    入或將之賣出，有一於此，其犯罪即經完成（最高法院86年
    度臺覆字第36號、88年度台上字第2398號、88年度台上字第
    3898號、89年度台上字第1680號、89年度台上字第3434號、
    90年度台上字第1204號、90年度台上字第2046號、90年度台
    上字第3793號、90年度台上字第7030號刑事判決要旨參照）
    。是被告販入毒品行為已經完成，詳如前述。是綜據上述，
    並參諸前揭最高法院刑事判決意旨釋示，本院謹慎查證再三
    ，斟酌全辯論意旨及調查證據之結果，依自由心證及經驗法
    則判斷事實之真偽，且綜合各種間接證據，本於合於普通日
    常生活之經驗及邏輯法則之推理作用，由前揭種種間接事實
    推論直接事實之存在，並為必要之說明，而無違背客觀上應
    認為確實之定則，認定前開犯罪事實，自應為法所許，認公
    訴人所指訴被告確有前揭之犯行。足認被告庚○○自白，核
    與事實相符，堪予採信，事證至臻明確，被告庚○○之犯行
    均洵堪認定。
二、按海洛因係毒品危害防制條例第二條第二項第一款所定之第
    一級毒品，不得非法販賣。次按安非他命係甲基苯乙胺化學
    合成麻醉之藥品，吸食之會降低食慾，血壓體溫會升高、影
    響記憶能力及自主神經系統，其判斷力、意志力亦均受限制
    、並有輕微癮性嚴重危害身心健康，而慣用者由於精神錯亂
    ，更具暴力攻擊及反社會行為、自殺等傾向，後果堪虞，尤
    以戒解不易，其毒害不在煙毒之下，是安非他命係屬毒品危
    害防制條例第二條第二項第二款所定之第二級毒品，不得非
    法施用、販賣。是核被告庚○○犯罪事實欄附表2編號4至23
    部分所為，均係犯毒品危害防制條例第四條第一項之販賣第
    一級毒品罪；犯罪事實欄附表2編號1至3部分所為，係犯毒
    品危害防制條例第四條第二項之販賣第二級毒品罪。復按甲
    基安非他命復為藥事法第22條第1項第1款規定之禁藥，不得
    非法持有、販賣及轉讓。且按安非他命類迭經行政院衛生署
    於69年12月8日衛署藥字第301124號、79年10月9日衛署藥字
    第904142號公告列入藥物藥商管理法第16條第1款（即現行
    藥事法第22條第1項第1款）之禁藥管理，迄今尚屬禁藥，同
    時亦屬毒品危害防制條例第2條第2項規定之第二級毒品。再
    按修正前藥事法第83條第1項法定刑為5年以下有期徒刑，得
    併科新臺幣10萬元以下罰金，較毒品危害防制條例第11條第
    2項、第4項加重其刑至2分之1之法定刑為重。且甲基安非他
    命固屬毒品危害防制條例第2條第2項第2款所規定之第二級
    毒品，然毒品危害防制條例並無寄藏毒品之處罰規定，又甲
    基安非他命為禁藥，既如前述，自應適用藥事法第83條第1
    項寄藏禁藥罪之處罰規定。毒品之範圍尚包括影響精神之物
    質與其製品，而藥事之管理，亦非僅止於藥品之管理。又毒
    品未必係經公告之禁藥，禁藥亦未必為毒品。毒品危害防制
    條例與藥事法二者，並無必然之特別法與普通法關係。故除
    有轉讓之第二級毒品達毒品危害防制條例第8條第6項之一定
    數量，經依法加重後之法定刑較藥事法第83條第1項之法定
    刑為重之情形外，因藥事法第83條第1項為後法，且為重法
    ，應優先適用藥事法處罰（最高法院94年臺上字第7021號、
    96年度臺上字第3582號、97年度臺非字第397號刑事判決要
    旨，臺灣高等法院暨所屬法院94年法律座談會刑事類提案第
    8號結論意旨、97年度法律座談會刑事類臨時提案第3號結論
    意旨參照）。又被告轉讓第二級毒品部分因未達行政院所定
    之一定數量之標準以上，故並無依毒品危害防制條例八條第
    六項之規定加重其刑之適用，附此說明。是核被告犯罪事實
    欄附表2編號24、25部分所為，係犯違反藥事法第83條第1項
    之轉讓禁藥罪（與毒品危害防制條例第8條第2項之轉讓第二
    級毒品之規定，係屬法規競合，應從重論以藥事法第83條第
    1項之罪。）。被告販賣第一級毒品、第二級毒品及轉讓禁
    藥即第二級毒品前後之持有第一級毒品、第二級毒品之低度
    行為，應分別為其販賣第一級毒品、第二級毒品及轉讓禁藥
    即第二級毒品之高度行為所分別吸收，均不另論罪。公訴人
    移請併案審理部分（即附表1編號6之、7之、8之部分
    與起訴書論罪科刑部分為相同犯行，屬實質上一罪關係，依
    審判不可分之原則，亦為起訴效力所及，自為本院審理論究
    範圍，併予敘明。被告所犯上開25罪間，犯意各別，行為互
    殊，犯罪構成要件不同，應予分論併罰。被告庚○○前曾於
    92年間觸犯違反毒品危害防制條例罪，經本院於94年3月14
    日以94年度易字第131號判決應執行有期徒刑6月確定，甫於
    97年7月8日執行完畢，此有台灣台中地方法院檢察署刑案資
    料查註紀錄表1份在卷可按，五年以內再故意犯本件有期徒
    刑以上之罪，均為累犯，原應依刑法第47條第1項規定加重
    其刑，惟因販賣第一級毒品罪之法定本刑為死刑或無期徒刑
    （除罰金部分外）、販賣第二級毒品之法定本刑為無期徒刑
    （除有期徒刑及罰金部分外）部分，依刑法第64條第1項、
    第65條第1項規定，不得加重其刑，至於其餘部分，及轉讓
    禁藥即第二級毒品之罪部分，則均應依刑法第47條第1項規
    定加重其刑。再同為販賣第一級毒品之人，其原因動機不一
    ，犯罪情節未必盡同，或有大盤毒梟者，亦有中、小盤之分
    ，甚或僅止於吸毒者友儕間為求互通有無之有償轉讓者亦有
    之，其販賣行為所造成危害社會之程度自屬有異，法律科處
    此類犯罪，所設之法定最低本刑卻同為「無期徒刑」，不可
    謂不重。於此情形，倘依其情狀處以較輕之徒刑，即足以懲
    儆，並可達防衛社會之目的者，自非不可依客觀之犯行與主
    觀之惡性二者加以考量其情狀有無可憫恕之處，而適用刑法
    第五十九條之規定酌量減輕其刑，期使個案裁判之量刑，能
    斟酌至當，符合比例原則。本件被告販賣第一級毒品海洛因
    及販賣第二級毒品甲基安非他命之犯行，無視國家對於杜絕
    毒品危害之禁令，其行為固屬不當，應予非難，然被告販賣
    次數、數量均非甚鉅，即已遭警查獲，尚未造成無可彌補之
    鉅大危害，且其販賣毒品之次數雖有23次，惟各次所得僅各
    為區區500元至2000元不等，總所得亦僅30500元，不若一般
    大盤商動輒數十萬元或數百萬元，乃至數千萬元，顯見被告
    販賣之情節尚屬輕微，其犯罪之情節尚非至惡，被告僅因一
    時貪念，致罹重典，然相對於長期大量販賣毒品之大毒梟而
    言，其對社會治安及國民健康之危害顯然較小，從被告犯案
    情節觀之，倘仍遽處以法定本刑之最低刑度即無期徒刑，無
    異失之過苛而不盡情理，不免予人情輕法重之感，且難謂符
    合罪刑相當性及比例原則，更無從與大毒梟之惡行有所區隔
    ，是其犯罪情狀相較於法定之重刑，在客觀上足以引起一般
    人之同情，情節尚堪憫恕，科以法定最低度之刑，猶嫌過重
    ，爰依刑法第五十九條規定，均酌量減輕其此販賣第一級毒
    品及販賣第二級毒品部份之刑。被告所犯之罪，有前開刑之
    加重及減輕事由，爰依刑法第71條第1項規定，先加後減。
    爰審酌被告庚○○品行極為不佳，詳如前述，此有台灣台中
    地方法院檢察署刑案資料查註紀錄表1份在卷可按，被告不
    知戒慎惕勵，皆明知毒品具有成癮性、濫用性，對社會深具
    危害，被告年輕力壯，不思正當工作營生，竟為謀個人私利
    ，無視於政府制定毒品危害防制條例之立法美意，及毒品對
    於自身健康之戕害及國家對於杜絕毒品犯罪之禁令，販賣第
    一級毒品海洛因、販賣第二級毒品安非他命，及轉讓禁藥，
    危害國民身體健康及社會治安，並造成毒品之泛濫，毒品危
    害國民健康，擾亂社會治安，販賣毒品對社會之危害尤鉅，
    更應嚴加非難，所為實乃法所不容而懸為厲禁，而購買毒品
    者，甚多因施用毒品之結果，無工作能力，且一般均無正當
    工作收入，若非尋求親友經濟奧援，常會藉竊盜、搶奪等行
    為或再將購入之毒品重新販出牟利，以資作購買毒品費用，
    是其等惡性不可謂不重，所生危害不小，惡性頗值菲議，無
    從寬貸，兼衡酌被告販賣毒品及轉讓禁藥之次數、販賣所得
    、被告犯罪之動機、目的、手段、所生危害及犯罪後被告已
    坦認全部罪愆，已見悔意，犯後態度尚佳等一切情狀，分別
    從輕量處如主文所示之刑，被告所犯修正後毒品危害防制條
    例第四條第一項之販賣第一級毒品罪部分，並均依刑法第三
    十七條第二項之規定，依其犯罪性質認有褫奪公權之必要，
    予以分別宣告各褫奪公權八年，及定其應執行刑，以資懲儆
    。扣案之門號0000－000000號行動電話1支，係被告庚○○
    所有供其販賣第一級毒品海洛因、第二級毒品甲基安非他命
    所用之物，業據被告於偵審時陳明在卷，且為供本件犯罪事
    實欄附表2編號1至23部分害防制條例第四條第一項之犯罪所
    使用，應依毒品危害防制條例第19條第1項之規定宣告沒收
    ，惟因已扣案，自勿需再諭知如全部或一部不能沒收時，追
    徵其價額，附予敘明。又犯販賣毒品罪者，其犯罪所得之財
    物均沒收之，係採義務沒收主義。故販賣毒品所得之對價，
    不問其中成本若干，利潤多少，均應全部諭知沒收，貫徹政
    府查禁煙毒之決心，以符立法本旨，亦有最高法院九十一年
    度台上字第二四一九號判決意旨可供參照。被告販賣第一級
    毒品海洛因及販賣第二級毒品安非他命之前開因犯罪所得之
    財物共新臺幣30500元，雖均未具扣案，然係因犯前開之罪
    所得之財物，均仍應依毒品危害防制條例第19條第1項義務
    沒收主義之規定，亦均併予宣告沒收之，如全部或一部不能
    沒收時，依同條項後段規定，以其財產抵償之。至另扣案之
    被告庚○○所有分別涉嫌供其施用第一級毒品海洛因、第二
    級毒品甲基安非他命所用之第一級毒品海洛因含袋重0.33公
    克、第二級毒品甲基安非他命含袋重0.36公克、第二級毒品
    甲基安非他命吸食器1組、1號分裝袋1大包、0號分裝袋1大
    包、殘渣袋1個、電子磅秤1個等物，因被告經查獲時明確供
    述稱，其有施用第一級毒品海洛因及第二級毒品甲基安非他
    命（見台灣台中地方法院檢察署98年度偵字第20360號卷第2
    1、111頁），而因被告經警查獲當時亦有採集尿液，經囑託
    轉業機構實施檢測（見台灣台中地方法院檢察署98年度偵字
    第20360號卷第12頁），以上扣案之物，既係被告庚○○所
    有分別涉嫌供其施用第一級毒品海洛因、第二級毒品甲基安
    非他命所用，且並無積極證據證明係屬被告所有觸犯毒品危
    害防制條例第4條第1項、第2項、藥事法第83條第1項之販賣
    第1級、第2級毒品罪及轉讓禁藥罪供犯罪所用之物，自均應
    在被告庚○○所涉嫌施用第一級毒品海洛因、第二級毒品甲
    基安非他命案中依法處理，併予敘明。再另扣案之NOKIA行
    動電話1支、SAMSUNG ANYCALL1支、門號0000－000000號行
    動電話1支均亦並無積極證據證明係屬被告所有觸犯毒品危
    害防制條例第4條第1項、第2項、藥事法第83條第1項之販賣
    第1級、第2級毒品罪及轉讓禁藥罪供犯罪所用之物，與本案
    均無關，且核亦非屬違禁物，自無從依法併予宣告沒收之，
    亦併予敘明。
三、至被告於本院審判中始自白犯罪，有本院筆錄足按，並未於
    偵查中亦坦承自白犯罪，亦即被告犯第四條至第八條之罪並
    非於偵查及審判中均自白，是無從依修正後毒品危害防制條
    例第17條第2項之規定減輕其刑。另被告另辯稱其所犯上開
    各罪，供出毒品來源為本案之第一級毒品海洛因是向乙○○
    、綽號阿牛之劉明智、己○○等人購買的等語。惟經本院調
    閱乙○○之台灣高等法院被告前案紀錄表，僅有乙○○臺灣
    彰化地方法院檢察署98年度偵字第3981號、98年度偵緝字第
    603號乙○○涉嫌違反毒品危害防制條例罪嫌之案件，經再
    函調該案，僅經通緝偵辦中，並未見有業經起訴公訴之情形
    ，且乙○○涉嫌販賣第一級毒品海洛因及第二級毒品甲基安
    非他命之違反毒品危害防制條例罪嫌案件，係經其他證人（
    即購毒者，因涉及偵查不公開，暫隱證人之名）之證述而偵
    辦，其中並無證人即本案之被告庚○○之指證資料，顯非因
    證人即本案之被告庚○○之指證而查獲乙○○涉嫌販賣第一
    級毒品海洛因及第二級毒品甲基安非他命之違反毒品危害防
    制條例罪嫌案件之情事，此有該案之影卷在卷可憑；綽號阿
    牛之劉明智則僅有人名，並無其他詳細年籍資料，實無從查
    證；調閱己○○之台灣高等法院被告前案紀錄表，則亦未見
    有己○○涉嫌販賣第一級毒品海洛因及第二級毒品甲基安非
    他命之違反毒品危害防制條例罪嫌案件，此有台灣高等法院
    被告前案紀錄表2份在卷可參。從而，自無從依毒品危害防
    制條例第17條第1項之規定減輕或免除被告本案之刑，亦併
    予敘明。
據上論斷，應依刑事訴訟法第二百九十九條第一項前段、第二百
六十五條、第七條第一款，毒品危害防制條例第四條第一項、第
二項、第十九條第一項，藥事法第八十三條第一項，刑法第十一
條、第四十七條第一項、第五十九條、第三十七條第二項、第五
十一條第五款、第八款、第九款、第十款，判決如主文。
中    華    民    國    98    年    12    月    4     日
                      刑事第八庭審判長法  官  許金樹
                                      法  官  劉國賓
                                      法  官  洪俊誠
以上正本證明與原本無異。
如不服本判決，應於判決收受送達後10日內向本院提出上訴狀，
上訴於臺灣高等法院臺中分院（並應敘述具體上訴理由及檢附繕
本）。上訴書狀如未敘述上訴理由，應於上訴期間屆滿後20日內
補提上訴理由書於本院（均須按他造當事人之人數附具繕本）「
切勿逕送上級法院」。
                                      書記官  蕭榮峰
中    華    民    國    98    年    12    月    4     日
附錄論罪科刑實體法條文：
修正後毒品危害防制條例第4條：
製造、運輸、販賣第一級毒品者，處死刑或無期徒刑；處無期徒
刑者，得併科新臺幣二千萬元以下罰金。
製造、運輸、販賣第二級毒品者，處無期徒刑或七年以上有期徒
刑，得併科新臺幣一千萬元以下罰金。
製造、運輸、販賣第三級毒品者，處五年以上有期徒刑，得併科
新臺幣七百萬元以下罰金。
製造、運輸、販賣第四級毒品者，處三年以上十年以下有期徒刑
，得併科新臺幣三百萬元以下罰金。
製造、運輸、販賣專供製造或施用毒品之器具者，處一年以上七
年以下有期徒刑，得併科新臺幣一百萬元以下罰金。
前五項之未遂犯罰之。
修正後毒品危害防制條例第8條：
轉讓第一級毒品者，處一年以上七年以下有期徒刑，得併科新臺
幣一百萬元以下罰金。
轉讓第二級毒品者，處六月以上五年以下有期徒刑，得併科新臺
幣七十萬元以下罰金。
轉讓第三級毒品者，處三年以下有期徒刑，得併科新臺幣三十萬
元以下罰金。
轉讓第四級毒品者，處一年以下有期徒刑，得併科新臺幣十萬元
以下罰金。
前四項之未遂犯罰之。
轉讓毒品達一定數量者，加重其刑至二分之一，其標準由行政院
定之。
修正後毒品危害防制條例第17條：
犯第四條至第八條、第十條或第十一條之罪，供出毒品來源，因
而查獲其他正犯或共犯者，減輕或免除其刑。
犯第四條至第八條之罪於偵查及審判中均自白者，減輕其刑。
修正後毒品危害防制條例第18條：
查獲之第一、二級毒品及專供製造或施用第一、二級毒品之器具
，不問屬於犯人與否，均沒收銷燬之；查獲之第三、四級毒品及
製造或施用毒品之器具，無正當理由而擅自持有者，均沒入銷燬
之。但合於醫藥、研究或訓練之用者，得不予銷燬。
前項合於醫藥、研究或訓練用毒品或器具之管理辦法，由法務部
會同行政院衛生署定之。
修正後毒品危害防制條例第19條：
犯第四條至第九條、第十二條、第十三條或第十四條第一項、第
二項之罪者，其供犯罪所用或因犯罪所得之財物，均沒收之，如
全部或一部不能沒收時，追徵其價額或以其財產抵償之。為保全
前項價額之追徵或以財產抵償，得於必要範圍內扣押其財產。犯
第四條之罪所使用之水、陸、空交通工具沒收之。
藥事法第83條第1項：
明知為偽藥或禁藥，而販賣、供應、調劑、運送、寄藏、牙保、
轉讓或意圖販賣而陳列者，處7年以下有期徒刑，得併科新臺幣5
百萬元以下罰金。
附表一：
 ┌──┬───────┬───────┬───────┬─────────┐
 │編號│犯罪時間      │犯罪地點      │販賣對象及交易│販賣毒品過程      │
 │    │              │              │之毒品        │                  │
 ├──┴───────┴───────┴───────┴─────────┤
 │販賣第二級毒品甲基安非他命部分：                                        │
 ├──┬───────┬───────┬───────┬─────────┤
 │1   │98年8月10日 │均在臺中縣│劉豫臺，第1次 │劉豫臺以其使用之門│
 │    │  晚上20時許  │大雅鄉○○路43│販賣市價新臺幣│號0000－000000號行│
 │    │98年8月16日 │1號住處附近之 │（下同）2,000 │動電話與被告庚○○│
 │    │  晚上19時許  │道路邊。      │元，第2次2,000│門號0000－000000號│
 │    │              │              │元之第2級毒品 │行動電話先行聯絡，│
 │    │共計2次       │              │甲基安非他命（│約定購買毒品之時間│
 │    │              │              │起訴書誤載為第│地點，再由被告前往│
 │    │              │              │1級毒品海洛因 │交易。            │
 │    │              │              │，業經公訴人當│                  │
 │    │              │              │庭更正在案）。│                  │
 ├──┼───────┼───────┼───────┼─────────┤
 │2   │98年7月31日   │在臺中縣中清交│張慶三（綽號阿│張慶三以其使用之門│
 │    │              │流道路邊。    │三），販賣市價│號0000－000000號行│
 │    │共計1次       │              │1,000元之第2級│動電話與被告使用之│
 │    │              │              │毒品甲基安非他│門號0000－000000號│
 │    │              │              │命。          │行動電話先行聯絡，│
 │    │              │              │              │約定購買毒品之時間│
 │    │              │              │              │地點，再由被告前往│
 │    │              │              │              │交易。            │
 ├──┴───────┴───────┴───────┴─────────┤
 │販賣第一級毒品海洛因部分：                                              │
 ├──┬───────┬───────┬───────┬─────────┤
 │3   │98年8月3日下午│臺中縣東大路附│張慶三（綽號阿│張慶三以其使用之門│
 │    │14時40分許    │近。          │三），販賣市價│號0000－000000號行│
 │    │              │              │500元之第1級毒│動電話與被告使用之│
 │    │共計1次       │              │品海洛因。    │門號0000－000000號│
 │    │              │              │              │行動電話先行聯絡，│
 │    │              │              │              │約定購買毒品之時間│
 │    │              │              │              │地點，再由被告前往│
 │    │              │              │              │交易。            │
 │    │              │              │              │                  │
 ├──┼───────┼───────┼───────┼─────────┤
 │4   │98年8月4日下午│在臺中縣梧棲鎮│張榮松（綽號阿│張榮松以其使用之門│
 │    │18時許        │童綜合醫院外面│榮），販賣市價│號0000－000000號行│
 │    │              │之檳榔攤。    │1,000元之第1級│動電話與被告使用之│
 │    │共計1次       │              │毒品海洛因。  │門號0000－000000號│
 │    │              │              │              │行動電話先行聯絡，│
 │    │              │              │              │約定購買毒品之時間│
 │    │              │              │              │地點，再由被告前往│
 │    │              │              │              │交易。            │
 ├──┼───────┼───────┼───────┼─────────┤
 │5   │98年8月5日中│均在臺中│丁○○（綽號阿│丁○○以其使用之門│
 │    │  午          │市清泉岡機場旁│興），第1、2、│號0000－000000號行│
 │    │98年8月6日中│之道路邊。    │3次各販賣市價1│動電話與被告使用之│
 │    │  午          │              │,000元之第1級 │門號0000－000000號│
 │    │98年8月7日中│              │毒品海洛因。  │行動電話先行聯絡，│
 │    │  午          │              │              │約定購買毒品之時間│
 │    │              │              │              │地點，再由被告前往│
 │    │共計3次       │              │              │交易。            │
 ├──┼───────┼───────┼───────┼─────────┤
 │6   │98年8月6日下│在臺中市中科│丙○○（綽號中│丙○○以其使用之門│
 │    │  午15時許    │路與中清路口。│藥），第1、2次│號0000－000000號行│
 │    │98年8月11日 │              │各販賣市價1,00│動電話與被告使用之│
 │    │  下午15時許  │在臺中縣大雅│0元之第1級毒品│門號0000－000000號│
 │    │（98偵22311號 │鄉○○路之肯德│海洛因。      │行動電話先行聯絡，│
 │    │併案審理部份）│雞速食店前。  │              │約定購買毒品之時間│
 │    │              │              │              │地點，再由被告前往│
 │    │共計2次       │              │              │交易。            │
 ├──┼───────┼───────┼───────┼─────────┤
 │7   │98年8月2日上│在臺中市中科│甲○○（丙○○│甲○○以其使用之門│
 │    │  午11時許    │路與東大路口。│之妻），第1、2│號0000－000000號行│
 │    │98年8月2日下│在臺中市中清│、3、4、5、6次│動電話與被告使用之│
 │    │  午19時許    │路路邊。      │各販賣市價2,00│門號0000－000000號│
 │    │98年8月4日晚│在臺中縣沙鹿│0元之第1級毒品│行動電話先行聯絡，│
 │    │  上20時30分許│鎮○○街某汽車│海洛因，第7次 │約定購買毒品之時間│
 │    │98年8月10日 │旅館。        │販賣市價1,000 │地點，再由被告前往│
 │    │  下午16時許  │在臺中縣大雅│元之第1級毒品 │交易。            │
 │    │98年8月13日 │中清路路邊。  │海洛因。      │                  │
 │    │  下午18時許  │在臺中縣沙鹿│              │                  │
 │    │98年8月15日 │鎮○○街道路邊│              │                  │
 │    │  晚上19時許  │。            │              │                  │
 │    │98年8月19日 │在臺中市科雅│              │                  │
 │    │  中午12時許  │路與中科路路邊│              │                  │
 │    │（98偵22311號 │。            │              │                  │
 │    │併案審理部份）│在臺中市大雅│              │                  │
 │    │              │路與中清路路邊│              │                  │
 │    │共計7次       │。            │              │                  │
 ├──┼───────┼───────┼───────┼─────────┤
 │8   │98年7月31日 │在臺中市國際│己○○，第1、2│己○○以其使用之門│
 │    │  下午19時43分│街60之2號東海 │、3、4次各販賣│號0000－000000號行│
 │    │  許          │漁村餐廳店前。│市價1,000元之 │動電話與被告使用之│
 │    │98年8月1日晚│在臺中市西屯│第1級毒品海洛 │門號0000－000000號│
 │    │  上22時許    │區○○區○路60│因。          │行動電話先行聯絡，│
 │    │98年8月2日下│之2號附近。   │              │約定購買毒品之時間│
 │    │  午15時許    │在臺中市國際│              │地點，再由被告前往│
 │    │98年8月10日 │街60之2號東海 │              │交易。            │
 │    │  中午12時許  │漁村餐廳店前。│              │                  │
 │    │（98偵22311號 │在臺中市國際│              │                  │
 │    │併案審理部份）│街60之2號東海 │              │                  │
 │    │              │漁村餐廳店前。│              │                  │
 │    │共計4次       │              │              │                  │
 ├──┼───────┼───────┼───────┼─────────┤
 │9   │98年8月8日下午│在臺中縣大雅鄉│丁○○，販賣市│丁○○以其使用之門│
 │    │13時至14時許間│清泉岡機場旁之│價1,000元之第1│號0000－000000號行│
 │    │              │道路邊。      │級毒品海洛因。│動電話與被告使用之│
 │    │共計1次       │              │              │門號0000－000000號│
 │    │              │              │              │行動電話先行聯絡，│
 │    │              │              │              │約定購買毒品之時間│
 │    │              │              │              │地點，再由被告前往│
 │    │              │              │              │交易。            │
 ├──┼───────┼───────┼───────┼─────────┤
 │10  │98年8月15日晚 │在臺中縣大雅鄉│張榮松，販賣市│張榮松以其使用之門│
 │    │上19時許      │福雅路之杯樂飲│價1,000元之第1│號0000－000000號行│
 │    │              │料店。        │級毒品海洛因。│動電話與被告使用之│
 │    │共計1次       │              │              │門號0000－000000號│
 │    │              │              │              │行動電話先行聯絡，│
 │    │              │              │              │約定購買毒品之時間│
 │    │              │              │              │地點，再由被告前往│
 │    │              │              │              │交易。            │
 │    │              │              │              │                  │
 ├──┴───────┴───────┴───────┴─────────┤
 │轉讓第二級毒品甲基安非他命部分：                                        │
 ├──┬───────┬───────┬───────┬─────────┤
 │11  │98年6月5日晚│在臺中市西屯│盧梅芳，第1、2│                  │
 │    │  上20時許    │區○○路129號 │次均無償轉讓第│                  │
 │    │98年6月10日 │。            │2級毒品甲基安 │                  │
 │    │  中午        │在臺中縣大雅│非他命各1小包 │                  │
 │    │              │鄉○○路與仁愛│。            │                  │
 │    │共計2次       │路口。        │              │                  │
 └──┴───────┴───────┴───────┴─────────┘
附表二：
┌──┬─────┬─────────┬───────────────────┐
│編號│犯罪行為  │罪              名│宣              告              刑    │
├──┴─────┴─────────┴───────────────────┤
│販賣第二級毒品甲基安非他命部分：                                            │
├──┬─────┬─────────┬───────────────────┤
│ 一 │如附表一  │販賣第二級毒品，累│處有期徒刑年捌月，扣案之門號0989－31│
│    │編號1之 │犯，              │7931號行動電話壹支，沒收，犯罪所得新臺│
│    │          │                  │幣貳仟元沒收，如全部或一部不能沒收時，│
│    │          │                  │以其財產抵償之。                      │
├──┼─────┼─────────┼───────────────────┤
│ 二 │如附表一  │販賣第二級毒品，累│處有期徒刑年捌月，扣案之門號0989－31│
│    │編號1之 │犯，              │7931號行動電話壹支，沒收，犯罪所得新臺│
│    │          │                  │幣貳仟元沒收，如全部或一部不能沒收時，│
│    │          │                  │以其財產抵償之。                      │
├──┼─────┼─────────┼───────────────────┤
│ 三 │如附表一  │販賣第二級毒品，累│處有期徒刑年捌月，扣案之門號0989－31│
│    │編號2     │犯，              │7931號行動電話壹支，沒收，犯罪所得新臺│
│    │          │                  │幣壹仟元沒收，如全部或一部不能沒收時，│
│    │          │                  │以其財產抵償之。                      │
├──┼─────┼─────────┼───────────────────┤
│販賣第一級毒品海洛因部分：                                                  │
├──┬─────┬─────────┬───────────────────┤
│ 四 │如附表一  │販賣第一級毒品，累│處有期徒刑拾陸年，褫奪公權捌年，扣案之│
│    │編號3     │犯，              │門號0000－000000號行動電話壹支，沒收，│
│    │          │                  │犯罪所得新臺幣伍佰元沒收，如全部或一部│
│    │          │                  │不能沒收時，以其財產抵償之。          │
├──┼─────┼─────────┼───────────────────┤
│ 五 │如附表一  │販賣第一級毒品，累│處有期徒刑拾陸年，褫奪公權捌年，扣案之│
│    │編號4     │犯，              │門號0000－000000號行動電話壹支，沒收，│
│    │          │                  │犯罪所得新臺幣壹仟元沒收，如全部或一部│
│    │          │                  │不能沒收時，以其財產抵償之。          │
├──┼─────┼─────────┼───────────────────┤
│ 六 │如附表一  │販賣第一級毒品，累│處有期徒刑拾陸年，褫奪公權捌年，扣案之│
│    │編號5之 │犯，              │門號0000－000000號行動電話壹支，沒收，│
│    │          │                  │犯罪所得新臺幣壹仟元沒收，如全部或一部│
│    │          │                  │不能沒收時，以其財產抵償之。          │
├──┼─────┼─────────┼───────────────────┤
│ 七 │如附表一  │販賣第一級毒品，累│處有期徒刑拾陸年，褫奪公權捌年，扣案之│
│    │編號5之 │犯，              │門號0000－000000號行動電話壹支，沒收，│
│    │          │                  │犯罪所得新臺幣壹仟元沒收，如全部或一部│
│    │          │                  │不能沒收時，以其財產抵償之。          │
├──┼─────┼─────────┼───────────────────┤
│ 八 │如附表一  │販賣第一級毒品，累│處有期徒刑拾陸年，褫奪公權捌年，扣案之│
│    │編號5之 │犯，              │門號0000－000000號行動電話壹支，沒收，│
│    │          │                  │犯罪所得新臺幣壹仟元沒收，如全部或一部│
│    │          │                  │不能沒收時，以其財產抵償之。          │
├──┼─────┼─────────┼───────────────────┤
│ 九 │如附表一  │販賣第一級毒品，累│處有期徒刑拾陸年，褫奪公權捌年，扣案之│
│    │編號6之 │犯，              │門號0000－000000號行動電話壹支，沒收，│
│    │          │                  │犯罪所得新臺幣壹仟元沒收，如全部或一部│
│    │          │                  │不能沒收時，以其財產抵償之。          │
├──┼─────┼─────────┼───────────────────┤
│ 十 │如附表一  │販賣第一級毒品，累│處有期徒刑拾陸年，褫奪公權捌年，扣案之│
│    │編號6之 │犯，              │門號0000－000000號行動電話壹支，沒收，│
│    │          │                  │犯罪所得新臺幣壹仟元沒收，如全部或一部│
│    │          │                  │不能沒收時，以其財產抵償之。          │
├──┼─────┼─────────┼───────────────────┤
│十一│如附表一  │販賣第一級毒品，累│處有期徒刑拾陸年，褫奪公權捌年，扣案之│
│    │編號7之 │犯，              │門號0000－000000號行動電話壹支，沒收，│
│    │          │                  │犯罪所得新臺幣貳仟元沒收，如全部或一部│
│    │          │                  │不能沒收時，以其財產抵償之。          │
├──┼─────┼─────────┼───────────────────┤
│十二│如附表一  │販賣第一級毒品，累│處有期徒刑拾陸年，褫奪公權捌年，扣案之│
│    │編號7之 │犯，              │門號0000－000000號行動電話壹支，沒收，│
│    │          │                  │犯罪所得新臺幣貳仟元沒收，如全部或一部│
│    │          │                  │不能沒收時，以其財產抵償之。          │
├──┼─────┼─────────┼───────────────────┤
│十三│如附表一  │販賣第一級毒品，累│處有期徒刑拾陸年，褫奪公權捌年，扣案之│
│    │編號7之 │犯，              │門號0000－000000號行動電話壹支，沒收，│
│    │          │                  │犯罪所得新臺幣貳仟元沒收，如全部或一部│
│    │          │                  │不能沒收時，以其財產抵償之。          │
├──┼─────┼─────────┼───────────────────┤
│十四│如附表一  │販賣第一級毒品，累│處有期徒刑拾陸年，褫奪公權捌年，扣案之│
│    │編號7之 │犯，              │門號0000－000000號行動電話壹支，沒收，│
│    │          │                  │犯罪所得新臺幣貳仟元沒收，如全部或一部│
│    │          │                  │不能沒收時，以其財產抵償之。          │
├──┼─────┼─────────┼───────────────────┤
│十五│如附表一  │販賣第一級毒品，累│處有期徒刑拾陸年，褫奪公權捌年，扣案之│
│    │編號7之 │犯，              │門號0000－000000號行動電話壹支，沒收，│
│    │          │                  │犯罪所得新臺幣貳仟元沒收，如全部或一部│
│    │          │                  │不能沒收時，以其財產抵償之。          │
├──┼─────┼─────────┼───────────────────┤
│十六│如附表一  │販賣第一級毒品，累│處有期徒刑拾陸年，褫奪公權捌年，扣案之│
│    │編號7之 │犯，              │門號0000－000000號行動電話壹支，沒收，│
│    │          │                  │犯罪所得新臺幣貳仟元沒收，如全部或一部│
│    │          │                  │不能沒收時，以其財產抵償之。          │
├──┼─────┼─────────┼───────────────────┤
│十七│如附表一  │販賣第一級毒品，累│處有期徒刑拾陸年，褫奪公權捌年，扣案之│
│    │編號7之 │犯，              │門號0000－000000號行動電話壹支，沒收，│
│    │          │                  │犯罪所得新臺幣壹仟元沒收，如全部或一部│
│    │          │                  │不能沒收時，以其財產抵償之。          │
├──┼─────┼─────────┼───────────────────┤
│十八│如附表一  │販賣第一級毒品，累│處有期徒刑拾陸年，褫奪公權捌年，扣案之│
│    │編號8之 │犯，              │門號0000－000000號行動電話壹支，沒收，│
│    │          │                  │犯罪所得新臺幣壹仟元沒收，如全部或一部│
│    │          │                  │不能沒收時，以其財產抵償之。          │
├──┼─────┼─────────┼───────────────────┤
│十九│如附表一  │販賣第一級毒品，累│處有期徒刑拾陸年，褫奪公權捌年，扣案之│
│    │編號8之 │犯，              │門號0000－000000號行動電話壹支，沒收，│
│    │          │                  │犯罪所得新臺幣壹仟元沒收，如全部或一部│
│    │          │                  │不能沒收時，以其財產抵償之。          │
├──┼─────┼─────────┼───────────────────┤
│二十│如附表一  │販賣第一級毒品，累│處有期徒刑拾陸年，褫奪公權捌年，扣案之│
│    │編號8之 │犯，              │門號0000－000000號行動電話壹支，沒收，│
│    │          │                  │犯罪所得新臺幣壹仟元沒收，如全部或一部│
│    │          │                  │不能沒收時，以其財產抵償之。          │
├──┼─────┼─────────┼───────────────────┤
│二十│如附表一  │販賣第一級毒品，累│處有期徒刑拾陸年，褫奪公權捌年，扣案之│
│一  │編號8之 │犯，              │門號0000－000000號行動電話壹支，沒收，│
│    │          │                  │犯罪所得新臺幣壹仟元沒收，如全部或一部│
│    │          │                  │不能沒收時，以其財產抵償之。          │
├──┼─────┼─────────┼───────────────────┤
│二十│如附表一  │販賣第一級毒品，累│處有期徒刑拾陸年，褫奪公權捌年，扣案之│
│二  │編號9     │犯，              │門號0000－000000號行動電話壹支，沒收，│
│    │          │                  │犯罪所得新臺幣壹仟元沒收，如全部或一部│
│    │          │                  │不能沒收時，以其財產抵償之。          │
├──┼─────┼─────────┼───────────────────┤
│二十│如附表一  │販賣第一級毒品，累│處有期徒刑拾陸年，褫奪公權捌年，扣案之│
│三  │編號10    │犯，              │門號0000－000000號行動電話壹支，沒收，│
│    │          │                  │犯罪所得新臺幣壹仟元沒收，如全部或一部│
│    │          │                  │不能沒收時，以其財產抵償之。          │
├──┴─────┴─────────┴───────────────────┤
│轉讓第二級毒品甲基安非他命部分：                                            │
├──┬─────┬─────────┬───────────────────┤
│二十│如附表一  │明知為禁藥，而轉讓│處有期徒刑月。                      │
│四  │編號11之│，累犯，          │                                      │
├──┼─────┼─────────┼───────────────────┤
│二十│如附表一  │明知為禁藥，而轉讓│處有期徒刑月。                      │
│五  │編號11之│，累犯，          │                                      │
└──┴─────┴─────────┴───────────────────┘


司法院資訊處製作；財團法人民間司法改革基金會備份。
